# 资本公积转增、利润分配

提问人：dime123 时间：2017-04-26 21:15:57
请教大家：母公司个别报表有资本公积余额，但合并报表后无资本公积，母公司是否可以资本公积转增资本。利润分配的限额是以母公司个别报表还是合并报表未分配利润的余额为限。

回答人：chenyiwei
利润分配和转增资本都是法人行为，其可分配、可转增的限额理论上都应当以母公司个别报表层面相应项目的余额为准。但是，为了避免误解，也有不少公司采用较为谨慎的做法，即以个别报表和合并报表中相关项目的余额孰低作为金额上限。